臺灣臺中地方法院刑事判決　　　　　　　94年度訴字第3196號
公　訴　人　臺灣臺中地方法院檢察署檢察官
被　　　告　甲○○
上列被告因違反毒品危害防制條例案件，經檢察官提起公訴（九
十四年度毒偵字第四五○六號），被告於本院準備程序就被訴事
實為有罪之陳述，經本院合議庭裁定改行簡式審判程序，判決如
下：
    主    文
甲○○連續施用第一級毒品，累犯，處有期徒刑玖月。扣案之海
洛因包（合計淨重點伍公克，空包裝重壹點零玖公克），
沒收銷燬之；扣案之藥鏟壹支，沒收。又連續施用第二級毒品，
累犯，處有期徒刑肆月。應執行有期徒刑壹年。扣案之海洛因
包（合計淨重點伍公克，空包裝重壹點零玖公克），沒收銷
燬之；扣案之藥鏟壹支，沒收。
    犯罪事實
一、甲○○前於民國九十年間因傷害案件，經本院判決處有期徒
    刑三月確定，並於九十一年十二月六日易科罰金執行完畢，
　　復於八十九年間因施用毒品案件，經依本院裁定裁定令入戒
  　治處所施以強制戒治，而於九十年八月三十一日戒治期滿釋
    放。詎甲○○仍不知悔改，基於施用第一級毒品海洛因之概
    括犯意，自九十四年五月十九日二十時或二十一時許起至同
    年八月二十一日或二十二日九時許止，在其臺中市○○區○
    ○里○○街二八九號七樓之二住處，以將海洛因摻入香煙中
    點火後吸食其煙氣之方式，連續施用海洛因多次，平均每星
    期施用二、三次。另基於施用第二級毒品甲基安非他命之概
    括犯意，於九十四年六月二十九日十七或十八時許及同年八
    月二十一日十六許，在其前揭住處，以將甲基安非他命置於
    玻璃球吸食器內用火燒烤後吸其煙氣之方式，連續施用甲基
    安非他命共二次。嗣經警於九十四年六月三十日九時三十分
    許，在臺中市○○區○○路一八一號前查獲，並扣得第一級
    毒品海洛因二包（合計淨重三‧○九公克，空包裝重○‧八
    五公克）及甲○○所有供其施用第一級毒品海洛因所用之藥
    鏟一支；復於九十四年八月二十四日二十時，為警在臺中市
    西屯區○○○路○段八七號前查獲，並扣得海洛因一包（淨
    重○‧二六公克，空包裝重○‧二四公克）。
二、案經臺中市警察局第六分局報請臺灣臺中地方法院檢察署檢
    察官偵查起訴，被告於本院準備程序就被訴事實為有罪之陳
    述，本院合議庭裁定改依簡式審判程序審理。
    理    由
一、訊據被告甲○○對於前揭事實均坦承不諱，且被告為警查獲
    後所採集之尿液，經送中山醫學大學附設醫院藥物濫用檢測
    中心檢驗結果，確呈嗎啡及甲基安非他命陽性反應，此有中
    山醫學大學附設醫院藥物濫用檢測中心確認檢驗結果報告一
    份在卷可稽。復有扣案之海洛因三包（合計淨重三‧三五公
    克，空包裝重一‧○九公克）及藥鏟一支可資佐證。且扣案
    之前開三包白粉狀物品分別經法務部調查局以化學呈色法及
    氣相層析質譜儀分析法鑑定均係為第一級毒品海洛因，有該
    局九十四年九月十二日調科一字第一二○○一六四五七號及
    調科壹字第一二○○一六七五六號鑑定通知書各一份在卷可
    稽。查被告曾於八十九年間因施用毒品案件，經本院裁定令
    入戒治處所施以強制戒治，而於九十年八月三十一日強制戒
    治期滿，此有臺灣高等法院被告全國前案紀錄表及臺灣臺中
    地方法院檢察署刑案資料查註紀錄表各一份在卷可參，其於
    強制戒治執行完畢後五年內再犯本院施用毒品罪，依毒品危
    害防制條例第二十三條第二項之規定，即應依法追訴。被告
    之自白核與事實相符，事證明確，其犯行洵堪認定。
二、核被告甲○○所為，係犯毒品危害防制條例第十條第一項之
    施用第一級毒品罪及同條第二項之施用第二級毒品罪。被告
    為供施用而持有第一級毒品海洛因及第二級毒品甲基安非他
    命，其持有之低度行為，已為施用之高度行為所吸收，均不
    另論罪。被告先後多次施用海洛因及先後二次施用甲基安非
    他命之犯行，均各時間緊接，犯罪構成要件相同，顯均係基
    於概括犯意為之，均應依刑法第五十六條連續犯之規定各論
    以一罪，並分別加重其刑。被告所犯施用第一級毒品罪及第
    二級毒品罪間，犯意各別，罪名不同，應予分論併罰。公訴
    意旨雖未敘及被告自九十四年五月二十日起至同年八月二十
    一或二十二日止（除九十四年六月二十七日或往前回溯九十
    六小時某日外），仍連續施用第一級毒品海洛因；及於九十
    四年八月二十一日仍有連續施用第二級毒品甲基安非他命等
    事實，然該部分事實與公訴人起訴之犯罪事實既具有連續犯
    之裁判上一罪關係，應為起訴效力所及，本院自應併予審理
    （被告於九十四年五月二十日起至同年八月二十一日止，所
    犯連續施用第一級毒品海洛因，及於九十四年八月二十一日
    施用甲基安非他命等犯行，另經公訴人以九十四年度毒偵字
    第四六七六號重覆起訴，而於九十四年十月十七日繫屬本院
    ，經本院於九十四年十一月十八日以九十四年度訴字第三三
    一一號判決公訴不受理，尚未確定），附此敘明。末查，被
    告曾於九十一年間犯傷害罪，經本院於九十一年七月一日判
    處有期徒刑三月確定，於九十一年十二月六日易科罰金執行
    完畢，有臺灣高等法院被告全國前案紀錄表及臺灣臺中地方
    法院檢察署刑案資料查註紀錄表各一份附卷可憑，其於有期
    徒刑執行完畢後，五年以內再犯本件有期徒刑以上之罪，為
    累犯，均應依刑法第四十七條之規定分別加重其刑，並各遞
    加重之。爰審酌被告有施用毒品前科，仍無法戒絕毒癮，竟
    又再次施用第一級毒品海洛因、第二級毒品甲基安非他命，
    無視於毒品對於自身健康之戕害及國家對於杜絕毒品犯罪之
    禁令，惟被告施用毒品係自戕行為，並未因此而危害他人，
    犯罪手段尚屬平和，於本院審理時坦承犯行等一切情狀，量
    處如主文所示之刑，並定其應執行之刑。扣案之第一級毒品
    海洛因三包（合計淨重三‧三五公克，空包裝重一‧○九公
    克），係毒品危害防制條例第二條第二項第一款所定之第一
    級毒品，為違禁物，應依同條例第十八條第一項前段之規定
    ，沒收銷燬之。另扣案之藥鏟一支，為被告所有，供其施用
    海洛因所用之物，業據被告供明在卷，爰依刑法第三十八條
    第一項第二款之規定宣告沒收之。
據上論斷，應依刑事訴訟法第二百七十三條之一第一項、第二百
九十九條第一項前段，毒品危害防制條例第十條第一項、第二項
、第十八條第一項前段，刑法第十一條、第五十六條、第四十七
條、第五十一條第五款、第三十八條第一項第二款，判決如主文
。
中　　華　　民　　國　　94　　年　　11　　月　　18　　日
                  刑事第六庭    法  官  戴博誠
上正本證明與原本無異。
如不服本判決，應於送達後十日內向本院提出上訴狀（須附繕本
），上訴於臺灣高等法院臺中分院。
                                書記官  鄭淑英
中　　華　　民　　國　　94　　年　　11　　月　　18　　日
【附錄本案論罪科刑法條】
毒品危害防制條例第十條：
施用第一級毒品者，處六月以上五年以下有期徒刑。
施用第二級毒品者，處三年以下有期徒刑。
